臺灣臺北地方法院刑事裁定　　　　　　　 96年度聲字第562號
聲　請　人　臺灣臺北地方法院檢察署檢察官
受　刑　人　甲○○
上列聲請人因受刑人數罪併罰有二裁判以上，聲請定其應執行之
刑（九十六年執聲字第三二○號），本院裁定如下：
    主  文
甲○○所犯如附表所示之罪應執行有期徒刑陸月，如易科罰金，
以銀元佰元即新臺幣玖佰元折算壹日。
    理  由
一、聲請意旨略以：受刑人甲○○因犯商業會計法等案件，先後
    經判決確定如附表，應依刑法第五十三條、第五十一條第五
    款定其應執行之刑，爰依刑事訴訟法第四百七十七條第一項
    聲請裁定等語。
二、按裁判確定前犯數罪者，併合處罰之；數罪併罰，有二裁判
    以上者，依刑法第五十一條之規定，定其應執行之刑，刑法
    第五十條、第五十三條分別定有明文。
三、新舊法之比較：
（一）查受刑人行為後，刑法部分條文於民國九十四年二月二日
      經總統公布修正，並自九十五年七月一日起施行。又刑法
      施行法增訂第三條之一，亦於九十四年二月二日經總統公
      布，並自同年七月一日起施行。按行為後法律有變更者，
      適用行為時之法律，但行為後之法律有利於行為人者，適
      用最有利於行為人之法律，現行刑法第二條第一項定有明
      文。又依刑法第五十一條定應執行刑時，裁判確定前犯數
      罪，其中一罪在新法施行前者，亦應為新舊法比較，最高
      法院九十五年五月二十三日第八次刑事庭會議著有決議可
      資參照。經查：修正前刑法第五十一條第五款原規定：「
      五、宣告多數有期徒刑者，於各刑中之最長期以上，各刑
      合併之刑期以下，定其刑期。但不得逾二十年。」修正為
      ：「五、宣告多數有期徒刑者，於各刑中之最長期以上，
      各刑合併之刑期以下，定其刑期。但不得逾三十年」，經
      比較修正前後規定之結果，修正後之刑法第五十一條第五
      款並無較有利於行為人之情形，是依刑法第二條第一項前
      段規定，自應適用九十五年七月一日修正生效前刑法第五
      十一條第五款之規定，定其應執行之刑，先予敘明。
（二）次按刑法施行法增訂第三條之一第三項規定：「於九十四
      年一月七日刑法修正施行前犯併合處罰數罪中之一罪，且
      該數罪均符合第四十一條第一項得易科罰金之規定者，適
      用九十年一月四日修正之刑法第四十一條第二項規定」，
      本案受刑人於裁判確定前所犯如附表所示之罪，均係於九
      十五年七月一日之前犯之，且均符合刑法第四十一條第一
      項得易科罰金之規定，是依據前開規定，本件應適用修正
      前之刑法第四十一條第二項之規定。
四、經查：本件受刑人因犯詐欺、商業會計法等案件，均係於九
    十五年七月一日前犯之，並分別經臺灣臺中地方法院、本院
    先後判處如附表所示之刑，均經分別確定在案。茲檢察官聲
    請定其應執行之刑，本院審核認聲請為正當，應定其應執行
    之刑。按受刑人行為後，關於易科罰金之折算標準，除刑法
    第四十一條有所修正外，罰金罰鍰提高標準條例亦於九十五
    年五月十七日經總統公布修正，刪除第二條有關易科罰金及
    易服勞役折算標準之規定，並自九十五年七月一日起施行。
    刑法第四十一條第一項前段關於易科罰金之規定，新法修正
    為「犯最重本刑為五年以下有期徒刑以下之刑之罪，而受六
    個月以下有期徒刑或拘役之宣告者，得以新臺幣一千元、二
    千元或三千元折算一日，易科罰金」，惟依受刑人行為時之
    刑罰法律即修正前刑法第四十一條第一項前段：「犯最重本
    刑為五年以下有期徒刑以下之刑之罪，而受六個月以下有期
    徒刑或拘役之宣告，因身體、教育、職業、家庭之關係或其
    他正當事由，執行顯有困難者，得以一元以上三元以下折算
    一日，易科罰金」及修正前罰金罰鍰提高標準條例第二條關
    於「依刑法第四十一條易科罰金者，均就其原定數額提高為
    一百倍折算一日；法律所定罰金數額未依本條例提高倍數，
    或其處罰法條無罰金刑之規定者，亦同」等規定，易科罰金
    之折算標準最高為銀元三百元，最低為銀元一百元，換算為
    新臺幣後，最高額為新臺幣九百元，最低額為新臺幣三百元
    。比較修正前、後關於易科罰金折算標準之刑罰法律，適用
    修正前之規定即修正前刑法第四十一條第一項前段及修正前
    罰金罰鍰提高標準條例第二條規定，對受刑人較為有利，爰
    依刑法第二條第一項前段之規定，適用最有利於受刑人之行
    為時法即修正前刑法第四十一條第一項前段、修正前罰金罰
    鍰提高標準條例第二條規定處罰，爰併諭知易科罰金之折算
    標準。
五、依刑事訴訟法第四百七十七條第一項、第二百二十條，刑法
    第二條第一項前段、第五十三條、修正前刑法第五十一條第
    五款、第四十一條第一項前段、第二項，刑法施行法第三條
    之一第三項，修正前罰金罰鍰提高標準條例第二條，現行法
    規所定貨幣單位折算新臺幣條例第二條，裁定如主文。
中　　華　　民　　國　九十六　年　 三　 月 　 三十  　日
  　　　　　　　臺灣臺北地方法院刑事第二庭
  　　　　　　　    法　    官　雷淑雯
以上正本證明與原本無異。
如不服本裁定，應於送達後五日內向本院提出抗告狀。
中　　華　　民　　國　九十六　年　 三　 月 　 三十  　日
                    書  記  官　陳弘文
附表
  ┌──────┬─────────┬──────────┐
  │罪        名│  詐         欺   │   商 業 會 計 法   │
  ├──────┼─────────┼──────────┤
  │宣   告   刑│  有期徒刑三月    │  有期徒刑四月      │
  ├──────┼─────────┼──────────┤
  │犯 罪 日 期 │九十四年六月中旬  │ 九十四年一月一日起 │
  │            │                  │ 至同年四月三十日止 │
  ├──────┼─────────┼──────────┤
  │偵 查 機 關 │臺中地檢九十四年度│臺北地檢九十五年度偵│
  │年 度 案 號 │偵字第一四九七九號│緝字第一四七四號    │
  ├───┬──┼─────────┼──────────┤
  │      │法院│    臺中地院      │      臺北地院      │
  │      ├──┼─────────┼──────────┤
  │最  後│案號│九十四年度中簡字第│九十五年度簡字第三六│
  │事實審│    │二六五六號        │四二號              │
  │      ├──┼─────────┼──────────┤
  │      │判決│九十四年十月二十四│九十五年十一月二十四│
  │      │日期│日                │日                  │
  ├───┼──┼─────────┼──────────┤
  │      │法院│    臺中地院      │      臺北地院      │
  │      ├──┼─────────┼──────────┤
  │確  定│案號│九十四年度中簡字第│九十五年度簡字第三六│
  │      │    │二六五六號        │四二號              │
  │判  決├──┼─────────┼──────────┤
  │      │判決│                  │                    │
  │      │確定│九十四年十一月二十│ 九十五年十二月十日 │
  │      │日期│八日              │                    │
  ├───┴──┼─────────┼──────────┤
  │備       註 │臺中地檢九十五年度│ 臺北地檢九十五年度 │
  │            │執緝字第八○六號  │ 執字第五九八九號   │
  └──────┴─────────┴──────────┘
